臺灣彰化地方法院刑事判決　　　　　　　 94年度訴字第512號
公　訴　人　臺灣彰化地方法院檢察署檢察官
被　　　告　巳○○
指定辯護人　陳盈壽律師
上列被告因強盜等案件，經檢察官提起公訴（94年度偵字第920
、1770、1944、2035號），本院判決如下：
    主  文
巳○○連續意圖為自己不法之所有，攜帶兇器，以脅迫至使不能
抗拒，而使他人交付其物，處有期徒刑拾年，扣案之黑色頭套壹
個、黑色手套壹雙、已拆解之玩具手槍壹枝（含塑膠彈夾壹個、
塑膠槍管壹枝、彈簧壹個）均沒收；又連續意圖為自己不法之所
有，以詐術使人將本人之物交付，處有期徒刑肆月。應執行有期
徒刑拾年貳月，扣案之黑色頭套壹個、黑色手套壹雙、已拆解之
玩具手槍壹枝（含塑膠彈夾壹個、塑膠槍管壹枝、彈簧壹個）均
沒收。
    事  實
一、巳○○因缺錢花用，並為掩飾其後所犯強盜犯行，先後於民
    國93年12月16日、94年1月3日、94年1月10日，向不知情之
    謝雅慧所經營位於台中市○區○○路1段4之6號「慶鴻租車
    行」，分別承租車牌號碼9U-6290號、1437-FZ號、4618-LM
    號自小客車，並於每次犯如附表2所示之強盜案件前，竟基
    於意圖為自己不法所有之概括犯意，先連續於附表1所示之
    時間、地點，攜帶其所有而客觀上足以危害人之生命身體安
    全、可供兇器使用之T字扳手1支（未扣案），竊取如附表1
    所示被害人甲○○等人所有車輛之車牌後，復將所竊取之車
    牌懸掛在其上開所承租之車輛，以掩飾其強盜之犯行。
二、其後，巳○○復基於意圖為自己不法所有之概括犯意，連續
    於如附表2所示之時間，分別駕駛懸掛上開所竊取車牌之承
    租車輛，且為遮掩面目或留下指紋、防免事後遭人指認，而
    頭戴黑色頭套、手戴黑色手套，並攜帶其所有客觀上足以危
    害人之生命身體安全、可供兇器使用之西瓜刀1支（未扣案
    ）及玩具手槍1枝（不具殺傷力，且僅附表2編號(十五)部分有一
    併攜帶玩具手槍，其餘部分均僅攜帶西瓜刀），前往如附表
    2所示之各該加油站，以手持上開西瓜刀或同時持西瓜刀及
    玩具手槍在被害人面前揮舞比劃之方式，對如附表2所示之
    加油站員工亥○○等人實施脅迫，致使亥○○等人因顧慮自
    身性命安危而心生畏怖，並已達於不能抗拒之程度，只得交
    付財物或任由其強取財物（詳如附表2所示，又僅編號(九)部
    分兼有使他人交付財物及強取財物，其餘均僅使他人交付財
    物）得手。嗣因巳○○於如附表2編號(十五)所示之時間、地點
    ，亦即於94年1月25日凌晨5時41分許，駕駛上開所承租之
    4618-LM號自小客車，並懸掛所竊取之QS-7746號車牌，至彰
    化縣彰化市○○里○○路○段885號「台亞勝景加油站」，對
    該加油站員工戊○○為強盜犯行後（詳如附表2編號(十五)所示
    ），而在巳○○駕車離去之際，戊○○即以腳踹巳○○所駕
    車輛之右前車門及右前輪上方葉子板、右前保險桿，並以圓
    形水泥柱砸該車輛之右前門後，巳○○乃於翌日即94年1月
    26日下午13時許，駕駛上開作案所用而遭毀損之車輛，至不
    知情之許新宗所經營位於台中市○○路○段183之2號「德豪
    修配廠」修理車輛。
三、另巳○○基於意圖為自己不法所有之概括犯意，分別於94年
    1月3日凌晨4時32分許，駕駛懸掛上開所竊取之車牌號碼RU-
    5601號自小客車，至彰化縣彰化市○○路○段520號「台亞加
    油站」，向加油站員工申○○表示要加油，並使申○○誤以
    為巳○○加完油後會付費，申○○因而陷於錯誤，為巳○○
    所駕駛之車輛加滿新台幣（下同）940元油料，巳○○於加
    完油後即駕車加速離去，以此詐術方式取得940元油料；復
    於94年1月5日凌晨5時許，至台中縣大甲鎮○○路○段61號之
    「台亞加油站」，向加油站員工陳宏銘表示要加油，並使陳
    宏銘誤以為巳○○加完油後會付費，陳宏銘因而陷於錯誤，
    為巳○○所駕駛之車輛加滿890元油料，巳○○於加完油後
    即駕車加速離去，以此詐術方式取得890元油料。
四、嗣於94年1月31日下午5時30分許，巳○○至台中市○○路○
    段4之6號返還所承租之車牌號碼4618-LM號自小客車（其上
    懸掛所竊取之QV-7837號車牌），為警當場查獲，並於同日
    循線在台中市○○路○段32巷28號前、台中縣大雅鄉○○路○
    段268巷竹林內、台中市○○路與中彰路口及台中市○○路
    喬城一橋下，分別扣得巳○○所有供本案犯罪用之黑色頭套
    1個、黑色手套1雙、已拆解之玩具手槍（含塑膠彈夾1個、
    塑膠槍管1枝、彈簧1個）及上開車牌號碼為OW-7343號、QS-
    7746號、QV-7387號之失竊車牌各1面。
五、案經南投縣警察局集集分局報請臺灣南投地方法院檢察署呈
    請臺灣高等法院臺中分院檢察署檢察長令轉及由彰化縣警察
    局彰化分局報請臺灣彰化地方法院檢察署檢察官偵查起訴。
    理  由
一、上開事實，業據被告巳○○於本院審理時坦承不諱，核與證
    人即被害人甲○○、子○○、癸○○、壬○○、酉○○、辰
    ○○、午○○（竊盜部分）及亥○○、吳建忠、天○○、丑
    ○○、未○○、庚○○、寅○○、辛○○、己○○、卯○○
    、乙○○、戌○○、丁○○、戊○○（強盜部分）暨申○○
    、陳宏銘（詐欺部分）等人分別於警詢中及本院審理時指證
    綦詳，並經證人地○○即被害人丙○○之同事、謝雅慧及許
    新宗等人分別於警詢中證述屬實，並有監視畫面照片、查獲
    照片、甲○○等人之車輛作業系統-查詢認可資料、車輛竊
    盜車牌失竊資料個別查詢報表-查詢車牌認可資料等件附卷
    可稽，此外，復有黑色頭套1個、黑色手套1雙、已拆解之玩
    具手槍（含塑膠彈夾1個、塑膠槍管1枝、彈簧1個）及上開
    車牌號碼為OW-7343號、QS-7746號、QV-7387號之失竊車牌
    各1面扣案可資佐證。又被告確攜帶金屬所製之鋒利西瓜刀
    於如附表2所示時間、地點，以向被害人作勢揮舞等方式，
    使被害人等人交付財物之事實，已如前述，衡之被告以手持
    刀械揮舞之方式表明強索財物意圖，被害人在無力求援及顧
    慮自身性命安危之情形下，客觀上已難再為反制抗拒，只得
    順從指示交付財物，顯已達於不能抗拒之程度，至無疑義。
    綜上所述，足徵被告自白與事實相符，堪以採信。本件事證
    已臻明確，被告上開犯行均堪認定，應依法論科。
二、查被告巳○○所攜帶供犯竊盜罪用之T字扳手，及供犯強盜
    罪用之西瓜刀，均為金屬製品，且分別係尖銳或鋒利之物，
    客觀上足以對人之生命、身體、安全構成威脅，均為具有危
    險性之兇器。是核被告如事實欄一所為（即附表1編號(一)至
    (七)部分），係犯刑法第321條第1項第3款之攜帶兇器竊盜罪
    ，如事實欄二所為（即附表2編號(一)至(十五)部分），均係犯刑
    法第330條第1項之攜帶兇器強盜罪，如事實欄三所為，則係
    犯刑法第339條第1項之詐欺取財罪。被告上開所犯之攜帶兇
    器竊盜罪、攜帶兇器強盜罪及詐欺取財罪，各時間緊接，觸
    犯構成要件相同之罪，顯係各基於概括犯意為之，均為連續
    犯，應分別依刑法第56條之規定論以一罪（攜帶兇器強盜罪
    部分應論以情節較重之如附表2編號(十五)所示之攜帶兇器強盜
    罪，因為併攜帶西瓜刀及玩具手槍，手段較為嚴重），並加
    重其刑。又被告所犯之攜帶兇器竊盜罪與攜帶兇器強盜罪間
    ，有方法、結果之牽連關係，應從一重論以攜帶兇器強盜罪
    。其所犯之攜帶兇器強盜罪與詐欺取財罪間，則係犯意各別
    ，行為互異，應予分論併罰。爰審酌被告之素行，正值青壯
    之年卻不思上進，意圖不勞而獲，及其犯罪之動機、目的、
    手段、所獲財物之價值與所生損害，暨其犯後坦承犯行並深
    感悔悟等一切情狀，分別量處如主文所示之刑，並定其應執
    行刑，以示懲儆。扣案之黑色頭套1個、黑色手套1雙、已拆
    解之玩具手槍（含塑膠彈夾1個、塑膠槍管1枝、彈簧1個）
    ，均係被告所有供本案犯罪使用之物（該頭套、手套亦係供
    被告本案犯罪時遮蓋面容及避免留下指紋，而掩飾身分所用
    之物），業據被告供明在卷，應依刑法第38條第1項第2款併
    予宣告沒收。另扣案之黃色襯衫1件、灰色外套1件及藍色牛
    仔褲1條等物，均僅係被告一般穿著衣物，尚難逕認係供本
    案犯罪所用之物，爰不予宣告沒收，附此敘明。
據上論斷，應依刑事訴訟法第299條第1項前段，刑法第56條、第
321條第1項第3款、第330條第1項、第339條第1項、第55條、第
51條第5款、第38條第1項第2款，罰金罰鍰提高標準條例第1條前
段，判決如主文。
本案經檢察官賴志盛到庭執行職務。
中　　華　　民　　國　　94　　年　　6 　　月　　13　　日
             　   刑事第二庭  審判長法  官  石馨文
                   　               法  官  王義閔
                     　             法  官  郭麗萍
以上正本證明與原本無異。
如不服本判決，應於判決送達後10日內，向本院提出上訴狀 (
須附繕本)。
告訴人或被害人對於判決如有不服具備理由請求檢察官上訴者，
其上訴期間之計算係以檢察官收受判決正本之日期為準。
中　　華　　民　　國　　94　　年　　6　 　月　　14　　日
                                    書記官　施嘉玫
附錄法條
刑法第321條：
犯竊盜罪而有左列情形之一者，處六月以上、五年以下有期徒
  刑：
一　於夜間侵入住宅或有人居住之建築物、船艦或隱匿其內而犯
    之者。
二　毀越門扇、牆垣或其他安全設備而犯之者。
三　攜帶兇器而犯之者。
四　結夥三人以上而犯之者。
五　乘火災、水災或其他災害之際而犯之者。
六　在車站或埠頭而犯之者。
前項之未遂犯罰之。
刑法第330條：
犯強盜罪而有第三百二十一條第一項各款情形之一者，處七年
  以上有期徒刑。
前項之未遂犯罰之。
刑法第339條：
意圖為自己或第三人不法之所有，以詐術使人將本人或第三人
  之物交付者，處五年以下有期徒刑、拘役或科或併科一千元以
  下罰金。
以前項方法得財產上不法之利益或使第三人得之者，亦同。
前二項之未遂犯罰之。
附表一：
┌──┬──────┬─────────┬───┬─────────┐
│編號│犯罪時間　　│犯罪地點　　　　　│被害人│失竊物品　　　    │
├──┼──────┼─────────┼───┼─────────┤
│(一)  │93年12月27日│台中市○○區○○路│甲○○│車牌號碼RU-5601號 │
│  　│深夜零時許　│2段162號前　　　　│      │自小客車車牌2面　 │
├──┼──────┼─────────┼───┼─────────┤
│(二)　│94年1月12日 │台中縣大里市○○路│子○○│車牌號碼B4-9642號 │
│　　│凌晨1時許   │2段公園旁　　　　 │      │自小客車車牌1面   │
│　　│　　　　    │　　　　　　　　　│      │(起訴書誤載為B4-  │
│    │            │                  │      │9648號及2面)      │
├──┼──────┼─────────┼───┼─────────┤
│(三)　│94年1月12日 │台中縣大里市○○路│癸○○│車牌號碼NK-8850號 │
│　　│凌晨1時許　 │2段公園旁　　　　 │      │自小客車車牌2面　 │
├──┼──────┼─────────┼───┼─────────┤
│(四)　│94年1月17日 │台中縣大里市○○路│壬○○│車牌號碼OW-7343號 │
│　　│凌晨1時許　 │2段公園旁　　　　 │      │自小客車車牌2面   │
│    │            │                  │      │(其中1面已扣案)　 │
├──┼──────┼─────────┼───┼─────────┤
│(五)　│94年1月25日 │台中市○區○○○街│酉○○│車牌號碼Y8-7980號 │
│　　│凌晨1時許　 │台中高工圍牆旁　　│      │自小客車車牌1面　 │
├──┼──────┼─────────┼───┼─────────┤
│(六)　│94年1月25日 │台中市○區○○○街│辰○○│車牌號碼QS-7746號 │
│　　│凌晨1時許　 │台中高工圍牆旁　　│      │自小客車車牌2面   │
│    │            │                  │      │(其中1面已扣案)　 │
├──┼──────┼─────────┼───┼─────────┤
│(七)　│94年1月25日 │台中市○區○○○街│午○○│車牌號碼QV-7837號 │
│　　│凌晨1時許　 │台中高工圍牆旁　　│      │自小客車車牌1面   │
│    │            │                  │      │(已扣案)　        │
└──┴──────┴─────────┴───┴─────────┘
附表二：
┌──┬───────┬────────────┬───┬──────┐
│編號│犯罪時間　    │犯罪地點　　            │被害人│所得財物    │
│    │              │                        │      │(新台幣)　  │
├──┼───────┼────────────┼───┼──────┤
│(一)　│94年1月3日凌晨│南投縣草屯鎮○○路66號  │亥○○│現金14,000元│
│　　│5時30分許     │(藝術加油站)            │      │　　　　　  │
├──┼───────┼────────────┼───┼──────┤
│(二)  │94年1月3日凌晨│南投縣草屯鎮○○路233之 │吳建忠│現金30,000元│
│  　│5時40分許     │89號 (南埔加油站)       │      │　　　　　　│
├──┼───────┼────────────┼───┼──────┤
│(三)　│94年1月3日凌晨│南投縣草屯鎮○○路434號 │天○○│現金1,550元 │
│　　│5時50分許     │(中宏加油站)            │      │　　　　　　│
├──┼───────┼────────────┼───┼──────┤
│(四)　│94年1月7日凌晨│台中縣石岡鄉○○村○○路│丑○○│現金10,100元│
│　　│5時17分許     │1322號 (台亞加油站)　　 │      │　　　　　  │
├──┼───────┼────────────┼───┼──────┤
│(五)　│94年1月7日凌晨│台中縣石岡鄉○○村○○路│未○○│現金7,532元 │
│　　│5時32分許     │195號(台亞加油站)　　   │      │　　　　　　│
├──┼───────┼────────────┼───┼──────┤
│(六)　│94年1月9日凌晨│彰化縣芬園鄉○○路○段31 │庚○○│現金15,000元│
│　　│4時39分許     │號 (芬草加油站)　　　　 │      │　　　　　  │
├──┼───────┼────────────┼───┼──────┤
│(七)　│94年1月11日凌 │南投縣竹山鎮○○路10之9 │寅○○│現金7,732元 │
│　　│晨5時10分許   │號 (竹泰加油站)　　　　 │      │及高速公路回│
│　　│　　          │                        │      │數票4本     │
├──┼───────┼────────────┼───┼──────┤
│(八)　│94年1月12日凌 │南投縣埔里鎮○○路4之5號│辛○○│現金3,200元 │
│　　│晨4時55分許   │(巨大加油站)            │      │　　　　　　│
├──┼───────┼────────────┼───┼──────┤
│(九)　│94年1月14日凌 │台中縣大甲鎮○○路○段61 │己○○│現金2,500元 │
│　　│晨5時27分許   │號 (台亞加油站)　　　　 │      │　　　　　　│
├──┼───────┼────────────┼───┼──────┤
│(十)　│94年1月14日凌 │台中縣大甲鎮○○路○段   │卯○○│現金12,000元│
│　　│晨5時41分許   │1600號 (鐵砧山加油站)　 │      │　　　　　  │
├──┼───────┼────────────┼───┼──────┤
│(十一)　│94年1月17日凌 │台中縣豐原市○○路512號 │丙○○│現金11,000元│
│　  │晨5時41分許   │(和豐加油站)            │      │　　　　　  │
├──┼───────┼────────────┼───┼──────┤
│(十二)　│94年1月17日凌 │台中縣豐原市○○路495號 │乙○○│現金12,000元│
│　  │晨5時45分許   │(中油合作加油站)　　　  │      │　　　　　  │
├──┼───────┼────────────┼───┼──────┤
│(十三)　│94年1月25日凌 │台中縣烏日鄉○○路○段   │戌○○│現金10,776元│
│　  │晨5時27分許   │1311號 (全國加油站)　　 │      │　　　　　  │
├──┼───────┼────────────┼───┼──────┤
│(十四)　│94年1月25日凌 │台中縣烏日鄉○○路○段   │丁○○│現金3,700元 │
│　  │晨5時30分許   │1293號 (加得滿加油站)　 │      │　　　　　　│
├──┼───────┼────────────┼───┼──────┤
│(十五)  │94年1月25日凌 │彰化縣彰化市○○路○段885│戊○○│現金18,000元│
│    │5時41分許     │號 (台亞勝景加油站)     │      │            │
└──┴───────┴────────────┴───┴──────┘
